【裁判字號】    97,審聲,481
【裁判日期】    970409
【裁判案由】    聲請法官迴避
【裁判全文】
臺灣高雄地方法院刑事裁定             97年度審聲字第481號
聲  請  人
即自 訴 人  甲○○
上列聲請人因本院97年度自字第9號妨害自由等案件，聲請法官
迴避，本院裁定如下：
    主  文
聲請駁回。
    理  由
一、聲請意旨如附件聲請狀及補充理由狀所載。
二、按刑事訴訟法第18條第2 款規定，得聲請法官迴避原因之所
    謂「足認法官執行職務有偏頗之虞者」，係指以一般通常之
    人所具有之合理觀點，對於該承辦法官能否為公平之裁判，
    均足產生懷疑；且此種懷疑之發生，存有其安全客觀之原因
    ，而非僅出諸當事人自己主觀之判斷者，始足當之，至於訴
    訟上之指揮乃專屬於法院之職權，當事人之主張、聲請，在
    無礙於事實之確認以及法的解釋，適用之範圍下，法院固得
    斟酌其請求以為訴訟之進行，但仍不得以此對當事人之有利
    與否，作為其將有不公平裁判之依據，更不得以此訴訟之進
    行與否而謂有偏頗之虞聲請法官迴避，最高法院79年度台抗
    字第318 號判例可資參照。因此，所謂有偏頗之虞者，係指
    法官對於訴訟事件有特別利害關係或與被告、被害人之一造
    有密切之交誼，具有故舊恩怨或其他情形，客觀上足認其為
    不公平之審判而言，並須有具體事實，足認為其執行職務，
    確有偏頗之情形，若僅出於私意之推測，或對於法官之指揮
    訴訟、證據調查、訊問方法或強制處分權之行使有所不滿，
    均不足指為執行職務有偏頗之虞之具體事實。
三、經查，本件聲請人即自訴人甲○○自訴被告呂世央等涉犯妨
    害自由等案件（97年度自字第9 號），經該合議庭法官（即
    審判長法官黃惠玲、陪席法官郭宜芳、受命法官楊國煜）以
    聲請人之律師基本資料及律師懲戒資料各1 份，查得聲請人
    因構成律師法第4 條第1 項第4 款不得充任律師之要件，並
    自民國92年7 月10日起停止執行職務，因認聲請人已不能執
    行律師職務，而依刑事訴訟法第319 條第2 項、第329 條第
    2 項規定，於97年3 月13日以97年度自字第9 號裁定「自訴
    人應於本裁定送達後7 日內補正委任律師為代理人，逾期仍
    不委任，則諭知不受理之判決」等情，業據本院調閱上開案
    卷核閱無訛，且依上開聲請人之律師懲戒資料所載，聲請人
    係因律師法第4 條第1 項第4 款之規定，經法務部於92年6
    月26日以法檢字第0920802720號函停止聲請人執行律師職務
    （開始日期為92年7 月10日，截止日期為99年12月31日），
    是該合議庭法官以此裁定聲請人應補正委任律師為代理人，
    就此而言，尚難認該合議庭法官有何偏頗之處。又聲請人僅
    以上開裁定未敘明案件為何？未具體指摘聲請人有何不能勝
    任律師職務？及上開法務部之函文係屬無效之行政處分，而
    認
    法官執行職務有偏頗之事實，然聲請人並未具體指出法官對
    於訴訟事件有何特別利害關係或與被告有何密切之交誼，具
    有故舊恩怨或其他情形，客觀上足認其執行職務，確有偏頗
    之情形。綜上所述，本件聲請人前開聲請法官迴避之事由，
    並非存有客觀具體事實足認該合議庭法官執行職務有偏頗之
    情形，聲請人指摘法官執行職務有偏頗之虞，為無理由，應
    予駁回。
四、依刑事訴訟法第21條第1 項，裁定如主文。
中    華    民    國    97    年    4     月    9     日
                  刑事第十四庭  審判長法  官  陳玉聰
                                      法  官  李育信
                                      法  官  楊淑珍
以上正本證明與原本無異。
如不服本裁定，應於收受送達後5 日內向本院提出抗告狀。
中    華    民    國    97    年    4     月    9     日
                                      書記官  周美


司法院資訊處製作；財團法人民間司法改革基金會備份。
